Inventaris van de archieven van de Stichting Proefstation voor de Boomkwekerij te Boskoop van het Ministerie van Landbouw, Natuur en Voedselkwaliteit en voorgangers, (1899) 1943-2002
Nationaal Archief, Den Haag
Ministerie van Landbouw, Natuurbeheer en Visserij: Stichting Proefstation voor de Boomkwekerij / Stichting Praktijkonderzoek voor de Boomteelt te Boskoop
LNV / Proefstation-Praktijkonderzoek Boskoop
1899-2002
merendeel 1943-2002
L70
396 inventarisnummers; 10,00 meter
Normale geschreven en getypte documenten, geen bijzondere handschriften. Het archief bestaat uit dossiers. Hierin kunnen zich diskettes, foto’s, negatieven en kaarten bevinden.
Nationaal Archief, Den Haag
Vereeniging De Proeftuin, 1899-1954 Vereniging Proeftuin voor de Boomkwekerij, 1954-1978 Vereniging Proefstation voor de Boomteelt en het Stedelijk Groen (PBSG), 1978 Stichting Proefstation voor de Boomteelt en het Stedelijk Groen (PBSG), 1979-1988 Stichting Proefstation voor de Boomkwekerij te Boskoop, 1988-2002
Het archief bevat: 1. archiefbescheiden gevormd door de Vereeniging De Proeftuin, 1899 - 1954. 2. archiefbescheiden gevormd door de Vereniging Proeftuin voor de Boomkwekerij, 1954 - 1978. 3. archiefbescheiden gevormd door de Vereniging Proefstation voor de Boomteelt en het Stedelijk Groen (PBSG), 1978. 4. archiefbescheiden gevormd door de Stichting Proefstation voor de Boomteelt en het Stedelijk Groen (PBSG), 1979 - 1988. 5. archiefbescheiden gevormd door de Stichting Proefstation voor de Boomkwekerij te Boskoop, 1988 - 2002 Grote series binnen het archief worden gevormd door vergaderstukken, stageverslagen en stukken betreffende voorlichting.
Archiefvorming
Geschiedenis van de archiefvormer
Praktijkonderzoek
Algemeen
De proefstations zijn nationale onderzoeksinstellingen voor een landbouwsector. Proefstations werden vanaf 1915 ingesteld op grond van het KB tot regeling van den dienst der Rijkslandbouwproefstations. (Stb. 1915, 387). Bij KB van 26 april 1926 (Stb. 1926, 109) ontstonden er twee soorten Rijkslandbouwproefstations. Er waren proefstations voor landbouwkundig onderzoek (Groningen en Hoorn) en voor controle-onderzoek (Wageningen en Maastricht). Tevens was er een bodemkundig instituut dat onder de taakuitvoering van de Dienst der Rijkslandbouwproefstations ressorteerde (Groningen).
Tot 1979 waren de proefstations onderdeel van het ministerie van LNV. In 1979 werden de proefstations stichtingen. Sindsdien is de taakuitvoering geen overheidstaak meer.
In de loop van 1998 gingen de plantaardige proefstations over naar de Dienst Landbouwkundig Onderzoek (DLO). De dierlijke proefstations volgden in 2001. In het kader van de verzelfstandiging van het landbouwkundig onderzoek en de vorming van Wageningen Universiteit en Researchcentrum (Wageningen-UR) werden in 2001 tien proefstations met de daaronder vallende ROC's samengevoegd in twee nieuwe organisaties: Praktijkonderzoek Plant & Omgeving (PPO) en Praktijkonderzoek Veehouderij (PV).
De algemene leiding van een proefstation voor landbouwkundig onderzoek berustte hetzij bij een hoofddirecteur die met de leiding van een afdeling kon worden belast, hetzij bij een door de directeuren van de afdelingen gevormde raad van bestuur. De hoofddirecteur werd bij de wijziging van 1930 toegevoegd. De algemene leiding van een proefstation voor controleonderzoek berustte bij een college van directeuren. In 1979 werden de proefstations stichtingen. Sindsdien is de taakuitvoering geen overheidstaak meer. Er was nog wel grote overheidsbemoeienis (op grond van de statuten). Tot 1998 viel bijvoorbeeld het personeel onder de minister van Landbouw.
De besturen van de proefstations zijn samengesteld uit bestuursleden van de regionale onderzoekscentra, vertegenwoordigers van het agrarisch en/of industrieel bedrijfsleven, onderzoekers en vertegenwoordigers van het ministerie van LNV. Bij de proefstations was in vele gevallen gevestigd een Consulentschap in Algemene Dienst (CAD), dat belast was met onder andere het verzorgen van de wederzijdse doorstroming van kennis en het leveren van bijdragen aan het landelijke onderzoeksbeleid.
De proefstations voerden zelf onderzoek uit, begeleidden het onderzoek op regionale onderzoekscentra en dienden als adviesorgaan voor de overheid inzake landbouwtechnische en economische ontwikkelingen. De planning van het onderzoek van de proefstations vond plaats in overleg tussen vertegenwoordigers van de proefstations en het bedrijfsleven, onderzoekers van de landbouwkundige onderzoeksinstituten en de Wageningen Universiteit, specialisten van de voorlichtingsdienst, vertegenwoordigers van regionale onderzoekscentra en van het ministerie van Landbouw.
De regionale onderzoekscentra hadden tot doel landbouwkundige kennis zo goed mogelijk te toetsen onder uiteenlopende geografische omstandigheden in bedrijfsverband. Voor de akkerbouw bestonden er in de jaren '90 twaalf proefbedrijven: voor de rundveehouderij vijf, voor de varkenshouderij twee, voor de selectie-mesterij vier en voor de pluimveehouderij drie. Ten slotte waren er voor de tuinbouw 27 proeftuinen. Jaarlijks verzamelden de medewerkers van de proefstations de onderzoekswensen van de landbouwkundige onderzoeksinstituten en het agrarisch bedrijfsleven en maakten op basis hiervan een onderzoeksplan voor een regionaal centrum; dit werd beoordeeld door het centrum, het ministerie van LNV, de voorlichtingsdienst, de proefstations en het bedrijfsleven. In de besturen van de centra hadden zitting de consulent van de regionale voorlichtingsdienst en vertegenwoordigers van het agrarisch bedrijfsleven, terwijl als adviseurs medewerkers van een proefstation en het centrum optreden.
De proefstations en de regionale onderzoekscentra werden, tot 1999, voor wat betreft de exploitatiekosten deels door LNV gefinancierd (50%) en deels door het agrarisch bedrijfsleven (50%). Het laatste gebeurde door collectieve heffingen via publiekrechtelijke bedrijfsorganisaties (PBO's). In 1999 is het ministerie van LNV gestopt met de collectieve medefinanciering van het praktijkonderzoek en overgegaan op programmafinanciering.
Stichting Proefstation voor de Boomkwekerij te Boskoop
Geschiedenis
Op 2 januari 1899 is de “Vereeniging De Proeftuin” in Boskoop opgericht. Het doel van deze vereniging was zorg te dragen voor de oprichting en instandhouding van een proeftuin, een sortimentstuin en een schooltuin om de cultuur te beproeven van nieuwe en minder bekende plantensoorten en variëteiten, bepaalde sortimenten te forceren, proeven te nemen betreffende onder andere grondonderzoek, bemestingsproeven en het winnen van nieuwe variëteiten. Tevens had de vereniging tot doel om sortimenten van belang voor de Boskoopse cultures aan te planten en om als demonstratie- en oefeningsterrein te dienen voor de leerlingen van de Rijkstuinbouwschool te Boskoop.
In de jaren ’50 werden de bestaande proeftuinen uitgebreid tot een proefstation voor de desbetreffende teelt. Deze proefstations zouden er door gekenmerkt worden dat ze zich uitsluitend bezig hielden met de problemen van een bepaalde tak van de tuinbouw die zich waar dan ook in ons land voordeden. De Vereeniging De Proeftuin veranderde hierdoor in het “Proefstation voor de Boomteelt” te Boskoop. In 1986 veranderde de naam van het proefstation in het “Proefstation voor de Boomteelt en het Stedelijk Groen”.
Tevens werden hierbij de doelstellingen enigszins gewijzigd. Naast de hierboven beschreven doelstellingen werden tevens de bevordering van de Nederlandse tuinbouw op het gebied van de boomkwekerij, alsmede de bevordering van een optimale Stedelijke Groenvoorziening in de bebouwde omgeving in het kader van het gewenste woon- en leefklimaat van groot belang geacht.
Achtereenvolgend had het proefstation de volgende namen en rechtsvormen:
Vereeniging De Proeftuin, 1899 - 1954.
Vereniging Proeftuin voor de Boomkwekerij, 1954 - 1978.
Vereniging Proefstation voor de Boomteelt en het Stedelijk Groen (PBSG), 1978.
Stichting Proefstation voor de Boomteelt en het Stedelijk Groen (PBSG), 1979 - 1988.
Stichting Proefstation voor de Boomkwekerij, 1988 - 2002
Het proefstation trachtte de doelstellingen te realiseren door:
Het verrichten en coördineren van toegepast wetenschappelijk en praktijkgericht onderzoek in de sector boomkwekerij en de sector stedelijk groen
Het zorgdragen voor een goede doorstroming van de resultaten van onderzoek
Het coördineren van het onderzoek dat door de regionale proeftuinen op het gebied van de boomkwekerij wordt verricht
Het leveren van bijdragen aan de beleidsontwikkeling van de directie Akker- en Tuinbouw
Het leveren van bijdragen aan het beleid en de uitvoering van de voorlichting inzake boomkwekerij en stedelijk groen
Het leveren van bijdragen aan nationale en internationale samenwerking op het terrein van de boomkwekerij en het stedelijk groen
Het leveren van bijdragen aan de programmering en uitvoering van vakgericht onderzoek op landbouwkundige onderzoekinstituten, NRLO-organen e.d.
Het ten behoeve van de programmering van het onderzoek inzake de boomkwekerij en het stedelijk groen inventariseren van onderzoekproblemen en –wensen
Het leveren van bijdragen aan het onderwijs inzake boomkwekerij en het stedelijk groen.
Onderzoek
Het proefstation verrichtte onderzoek op het gebied van de boomteelt en van het stedelijk groen. De onderzoeksvelden die behoorden tot de boomteelt waren:
Water, Bodem en Bemesting
Vermeerdering
Fysiologie en teelt
Plantenziekten
Veredeling
Sortiment
Economie.
Opbouw van de onderzoekstak Stedelijk Groen op proefstationsniveau was noodzakelijk vanwege het feit dat een aantal belangrijke wensen voor praktijkgericht onderzoek niet binnen het beschikbare onderzoekspotentieel werden opgevangen. Het samengaan van onderzoek boomteelt en stedelijk groen in een proefstation was gewenst vanwege de raakvlakken tussen deze twee takken en de directere relatie tussen onderzoek en voorlichting. Het samengaan van de sectoren Boomteelt en Stedelijk Groen was begonnen vanaf 1980. Begin jaren ’90 wordt er gesproken over een verzelfstandiging van de DLO. Hiermee wordt het proefstation dan ook verzelfstandigd en wordt het personeel van het proefstation formatief bij DLO onder gebracht.
Geschiedenis van het archiefbeheer
Geen tekst
De verwerving van het archief
Het archief is in 2017 door Ministerie van Economische Zaken overgebracht naar het Nationaal Archief, krachtens artikel 12 van de Archiefwet 1995
Inhoud en structuur van het archief
Inhoud
Het archief bestaat uit de archiefbescheiden gevormd door de Vereeniging De Proeftuin, Proeftuin voor de Boomteelt, Proefstation voor de Boomteelt en het Stedelijk Groen (PBSG) en de Stichting Proefstation voor de Boomkwekerij te Boskoop. Deze organisaties hadden verschillende taken, welke ruwweg onder te verdelen vielen in het doen van onderzoek en publiceren van de resultaten, het coördineren van het regionaal onderzoek en het geven van voorlichting en adviezen aan de overheid en bedrijven. Dit alles gebeurde in overleg met andere organisaties op het vakgebied van de boomkwekerij en stedelijk groen. De stukken betreffende de eigen organisatie omvatten vergaderstukken, maandverslagen, stukken betreffende de opzet van de organisatie en dergelijke. Bij stukken met een uitvoerende aard werden onderzoeksverslagen en publicaties aangetroffen.
Selectie en vernietiging
Voor de selectie is gebruik gemaakt van de volgende selectielijsten:
Selectielijst voor de neerslag van handelingen van de Minister van Landbouw, Natuurbeheer en Visserij, als vakminister en als vakminister in Londen, binnen het beleidsterrein Beheer van de Rijksbegroting (periode 1940– 1993), vastgesteld bij beschikking van de Minister van Onderwijs, Cultuur en Wetenschappen en de Minister van Landbouw, Natuurbeheer en Visserij van 8 januari 1998 nr. 98.29.RWS/JW, Staatscourant 1998-142.
Selectielijst voor de neerslag van de handelingen van de Minister van Landbouw, Natuur en Voedselkwaliteit en de onder hem ressorterende actoren op het beleidsterrein Rijksbegroting over de periode 1945–2000, vastgesteld bij beschikking van de Staatssecretaris van Onderwijs, Cultuur en Wetenschap en de Minister van Landbouw, Natuur en Voedselkwaliteit van 25 januari 2005 nr. C/S/05/141, Staatscourant 2005-62.
Selectielijst voor de neerslag van de handelingen van de Minister van Landbouw, Natuurbeheer en Visserij binnen het beleidsterrein Agrarisch Onderwijs over de periode 1945-1992, vastgesteld bij beschikking van De Staatssecretaris van Onderwijs, Cultuur en Wetenschappen en de Minister van Landbouw, Natuurbeheer en Visserij van 20 november 1998 nr. 98.814.RD, Staatscourant 1999-23.
Selectielijst voor de neerslag van de handelingen van de Minister van Landbouw, Natuur en Voedselkwaliteit en de onder hem ressorterende actoren op het beleidsterrein rijkshuisvesting over de periode vanaf 1945, vastgesteld bij beschikking van de Minister van Onderwijs, Cultuur en Wetenschap, en de Minister van Landbouw, Natuur en Voedselkwaliteit van 26 juli 2007 nr. C/S&A/07/602, Staatscourant 2007-142.
Selectielijst voor de neerslag van de handelingen van de Minister van Landbouw, Natuurbeheer en Visserij als vakminister en de onder hem als vakminister ressorterende actoren op het deelbeleidsterrein Arbeidsverhoudingen bij de Overheid over de periode 1945-1995 (1997)., vastgesteld bij beschikking van de Staatssecretaris van Onderwijs, Cultuur en Wetenschappen en de Minister van Landbouw, Natuurbeheer en Visserij van 30 juli 2001 nr. R&B/OSA/2001/868, Staatscourant 2001-200. Bij het gebruik van deze lijst is rekening gehouden met het Basisselectiedocument voor de Minister van Landbouw, Natuur en Voedselkwaliteit en de onder hem ressorterende actoren op het deelbeleidsterrein van personeelszaken, t.w. het personeelsdossier, vastgesteld bij beschikking van de Minister van Onderwijs, Cultuur en Wetenschap, en de Minister van Landbouw, Natuur en Voedselkwaliteit van 16 augustus 2007 nr. C/S&A/07/1517, Staatscourant 2007-225, nadien gerectificeerd in Staatscourant 2007-245.
Selectielijst voor de neerslag van de handelingen van de Minister van Landbouw, Natuurbeheer en Visserij als vakminister en de onder hem als vakminister ressorterende actoren op het deelbeleidsterrein formatiebeleid, arbeidsmarktbeleid en personeelsontwikkeling en mobiliteit over de periode 1945-1996, vastgesteld bij beschikking van de Staatssecretaris van Onderwijs, Cultuur en Wetenschappen en de Minister van Landbouw, Natuurbeheer en Visserij van 30 juli 2001 nr. R&B/OSA/2001/868, Staatscourant 2001-200. Bij het gebruik van deze lijst is rekening gehouden met het Basisselectiedocument voor de Minister van Landbouw, Natuur en Voedselkwaliteit en de onder hem ressorterende actoren op het deelbeleidsterrein van personeelszaken, t.w. het personeelsdossier, vastgesteld bij beschikking van de Minister van Onderwijs, Cultuur en Wetenschap, en de Minister van Landbouw, Natuur en Voedselkwaliteit van 16 augustus 2007 nr. C/S&A/07/1517, Staatscourant 2007-225, nadien gerectificeerd in Staatscourant 2007-245.
Selectielijst voor de neerslag van de handelingen van de Minister van Landbouw, Natuurbeheer en Visserij als vakminister en de onder hem als vakminister ressorterende actoren op het deelbeleidsterrein personeelsinformatievoorziening en –administratie over de periode 1945-1996, vastgesteld bij beschikking van de Staatssecretaris van Onderwijs, Cultuur en Wetenschappen en de Minister van Landbouw, Natuurbeheer en Visserij van 30 juli 2001 nr. R&B/OSA/2001/868, Staatscourant 2001-201. Bij het gebruik van deze lijst is rekening gehouden met het Basisselectiedocument voor de Minister van Landbouw, Natuur en Voedselkwaliteit en de onder hem ressorterende actoren op het deelbeleidsterrein van personeelszaken, t.w. het personeelsdossier, vastgesteld bij beschikking van de Minister van Onderwijs, Cultuur en Wetenschap, en de Minister van Landbouw, Natuur en Voedselkwaliteit van 16 augustus 2007 nr. C/S&A/07/1517, Staatscourant 2007-225, nadien gerectificeerd in Staatscourant 2007-245.
Selectielijst voor de neerslag van de handelingen van de Minister van Landbouw, Natuur en Voedselkwaliteit en de onder hem ressorterende actoren op het beleidsterrein Overheidsinformatievoorziening over de periode 1945-1999, vastgesteld bij beschikking van de Staatssecretaris van Onderwijs, Cultuur en Wetenschappen en de Minister van Landbouw, Natuur en Voedselkwaliteit van 11 juli 2003 nr. C/S/03/1695, Staatscourant 2003-202.
Selectielijst voor de neerslag van de handelingen van de Minister van Landbouw, Natuur en Voedselkwaliteit en de onder hem ressorterende actoren op het beleidsterrein Organisatie van de Rijksoverheid over de periode 1945–1999, vastgesteld door de Staatssecretaris van Onderwijs, Cultuur en Wetenschap, en de Minister van Landbouw, Natuur en Voedselkwaliteit bij beschikking van 5 juli 2005 nr. C/S&A/05/1364, Staatscourant 2005-245. Bij gebruik van deze lijst is rekening gehouden met de actualisatie van deze selectielijst die is gepubliceerd in Staatscourant 2007-112.
Selectielijst voor de neerslag van de handelingen van de Minister van Landbouw, Natuur en Voedselkwaliteit en de onder hem ressorterende actoren op het beleidsterrein landbouwstructuurbeleid, vastgesteld door de Minister van Onderwijs, Cultuur en Wetenschap, en de Minister van Landbouw, Natuur en Voedselkwaliteit bij beschikking van 15 februari 2008 nr. C/S&A/08/95, Staatscourant 2008-60.
Basisselectiedocument voor de Minister van Landbouw, Natuur en Voedselkwaliteit en de onder hem ressorterende actoren op het deelbeleidsterrein van personeelszaken, t.w. het personeelsdossier, vastgesteld bij beschikking van de Minister van Onderwijs, Cultuur en Wetenschap, en de Minister van Landbouw, Natuur en Voedselkwaliteit van 16 augustus 2007 nr. C/S&A/07/1517, Staatscourant 2007-225, nadien gerectificeerd in Staatscourant 2007-245.
Aanvullingen
Het is mogelijk dat een enkel verspreid geraakt dossier te zijner tijd te voorschijn komt en weer aan dit archief moet worden toegevoegd.
Ordening van het archief
De archieven zijn als één archief geordend naar de oorspronkelijke archiefcode van het ministerie van Landbouw, Visserij en Voedselvoorziening. De benaming van de rubrieken is zoveel mogelijk overgenomen uit de oorspronkelijke code. Alleen daar waar de benaming van de rubriek niet (voldoende) overeenkomt met de inhoud van de stukken die zich daarin bevinden is een andere benaming gekozen. Deze nieuwe benaming komt overeen met de benaming volgens het Registratuurplan van het ministerie van Landbouw, Visserij en Voedselvoorziening (Den Haag 1955). Een voorbeeld hiervan is rubriek 07.77, dat door de archiefvormer aangeduid wordt als Vergaderingen, maar waarin zich ook voorlichtingsprogramma’s en maand- en jaarverslagen bevinden. De benaming volgens het registratuurplan, Notulen van vergaderingen, algemene rapporten en statistieken, dekt de inhoud van de stukken veel beter en is dan ook overgenomen.
Aanwijzingen voor de gebruiker
Openbaarheidsbeperkingen
Deels openbaar, deels beperkt openbaar (A).
Materiële beperkingen
Het archief kent geen beperkingen voor het raadplegen van stukken als gevolg van slechte materiële staat
Andere toegang
Voor dit archief is geen andere toegang beschikbaar.
Aanvraaginstructie
Openbare archiefstukken kunnen online worden aangevraagd en gereserveerd. U kunt dit ook via de terminals in de studiezaal van het Nationaal Archief doen. Om te kunnen reserveren dient u de volgende stappen te volgen:
U maakt een profiel aan op www.gahetna.nl, en logt vervolgens in
Via de archiefinventaris (alleen de beschrijvingen met rode nummers) selecteert u het gewenste archiefstuk door op de knop 'Reserveren' te klikken
In het volgende scherm geeft u aan op welke dag u het archiefstuk wilt inzien
Indien u zich bevindt in de studiezaal en een tafelnummer heeft ontvangen kunt u dit nummer vermelden. Als u geen tafelnummer heeft kunt u tafelnummer 777 laten staan
Vervolgens bevestigt u uw reservering door deze te versturen.
Verwant materiaal
Bewaarplaats van originelen
Niet van toepassing.
Beschikbaarheid van kopieën
Inventarisnummers van dit archief zijn niet in kopievorm beschikbaar
Afgescheiden archiefmateriaal
Niet van toepassing.
Verwante archieven
Inventaris van de archieven van de Consulentschappen in de provincie Zuid-Holland van het Ministerie van Landbouw, Natuur en Voedselkwaliteit 1879-1990 (1995). (Proeftuin Rijnsburg), toegangsnr. 2.11.103
Inventaris van de archieven van de Proefstations in de provincie Zuid-Holland van het Ministerie van Landbouw, Natuur en Voedselkwaliteit (1897) 1899-1979 (1991). (Stichting Proefstation voor de Tuinbouw onder Glas te Naaldwijk), toegangsnr. 2.11.108.
Publicaties
Peter Priester, Landbouwvoorlichting en bedrijfsontwikkeling in Overijssel en de IJsselmeerpolders, 1890-1983 (Zwolle 1983).
Landbouwstructuurbeleid; een institutioneel onderzoek naar het handelen van de overheidsorganen op het beleidsterrein Landbouwstructuurbeleid (1945-2000) (Den Haag 2005) PIVOT-rapport 158.
Met rede gekaveld; een institutioneel onderzoek naar taken en handelingen van actoren op het terrein van de landinrichting, 1945-1993 (Den Haag 2000) PIVOT-rapport 59.
Bijlagen
Geen bijlagen
Beschrijving van de series en archiefbestanddelen
- Proefstation voor de Boomkwekerij te Boskoop, 1
  - Organisatie, 07
    - Stukken betreffende het reorganiseren van het Proefstation voor de Boomteelt en het Stedelijk Groen (PBSG) en het wijzigen van het tuinbouwkundig onderzoek en praktijkonderzoek, 1938-1998; 1-8; 3 pakken en 5 omslagen
      - Het voeren van overleg over de verandering van het tuinbouwkundig onderzoek en de mogelijke uitbouwing van bestaande proeftuinen en inrichtingen tot een proefstation voor de desbetreffende teelt, waaronder ook het Proefstation voor de Boomteelt te Boskoop 1938-1956, 1; omslag
      - Het reorganiseren van de topstructuur van het Proefstation voor de Boomkwekerij en het Stedelijk Groen, alsmede het Consulentschap in Algemene Dienst voor het Stedelijk Groen en het Consulentschap in Algemene Dienst voor de Boomkwekerij te Boskoop 1980-1984, 2; omslag
      - Het herschikken van de taken van het Proefstation voor de Boomteelt en het Stedelijk Groen (PBSG) na de reorganisatie en de invloed hiervan op de public relations 1987-1990, 3; omslag
      - Het doen van onderzoek naar het eventueel aanpassen van de afdeling Sortiment in het Boomteeltpraktijkonderzoek 1988-1990, 4; omslag
      - Het mogelijk wijzigen van het boomteeltpraktijkonderzoek en van de lange termijn visie van het praktijkonderzoek voor de plantaardige sector 1988-1996, 5; pak
      - Het voeren van overleg over de verzelfstandiging van de proefstations 1990-1991, 6; pak
      - Het voeren van overleg met het Christelijk Nationaal Vakverbond (CNV) en de Federatie Nederlandse Vakbeweging (FNV) over de herstructurering van het Boomteelt Praktijkonderzoek 1994-1995, 7; omslag
      - Het laten uitvoeren en begeleiden van onderzoek naar de aanpassing van de administratieve organisatie van het Boomteelt Praktijkonderzoek (BPO) in het kader van programmafinanciering door Deloitte & Touche 1997-1998, 8; pak
    - Stukken betreffende het opstellen van programma's van eisen voor de huisvesting van het Proefstation voor de Boomteelt en het Stedelijk Groen (PBSG) te Boskoop, 1982-1985; 9-10; 1 pak en 1 omslag
      - Voor de bouw van een nieuw hoofdgebouw 1982-1985, 9; pak
        Nota bene: Bevat 2 tekeningen, aan te vragen onder inventarisnummers 364-365
      - Voor de nieuwbouw van het proefstation 1983-1985, 10; omslag
        Nota bene: Deel I - III. Bevat 8 tekeningen, aan te vragen onder inventarisnummers 356-363
    - Stukken betreffende het voeren van overleg over en het leveren van commentaar op de mogelijke verzelfstandiging van het Ontwikkelingsplan Landbouwkundig Onderzoek (OP-LOZ), 1986-1987; 11-13; 3 pakken
      - 1986-1987, 11; pak
      - 1986-1987, 12; pak
      - 1987, 13; pak